【裁判字號】    89,易,3196
【裁判日期】    891201
【裁判案由】    竊盜
【裁判全文】
臺灣臺中地方法院刑事判決                        八十九年度易字第三一九六號
    公  訴  人  臺灣臺中地方法院檢察署檢察官
    被      告  乙○○
右列被告因竊盜等案件，經檢察官提起公訴（八十九年度偵字第一二０五七號），本
院判決如左：
    主  文
乙○○傷害人之身體，處有期徒刑伍月；又竊盜，處有期徒刑參月；應執行有期徒刑
陸月。
    事  實
一、乙○○與甲○○原係同居男女朋友之關係，後因故分手，乙○○因於民國（下同
    ）八十九年六月十九日遭不詳姓名之人殺傷，疑與甲○○有關，乃於同年七月一
    日凌晨零時三十分左右，前往二人承租之台中市○○路○段三五九號五樓之一處
    ，找甲○○理論，一言不合，竟基於普通傷害之犯意，出手毆打甲○○，致甲○
    ○因而受有左腕瘀傷、左肘瘀傷、左耳耳膜瘀血、左膝瘀傷等傷害。嗣於要離去
    時，見該處客廳桌上置放有甲○○所有之國際牌ＧＤ九０型行動電話一具，竟基
    於為自己不法所有之意圖，而趁甲○○不注意之際，下手竊取之。後因甲○○向
    警方報案，於八十九年七月四日下午三時左右，經警持臺灣臺中地方法院檢察署
    檢察官所簽發之搜索票在台中市○○路○段九九一之一號乙○○所經營之聯邦計
    程車行內查獲乙○○，並於同日下午三時五十分左右，在台中縣潭子鄉○○村○
    ○路七一號乙○○之住處內，扣得前開甲○○所有之國際牌ＧＤ九０型行動電話
    一具。
二、案經甲○○訴由台中市警察局移送臺灣臺中地方法院檢察署檢察官偵查起訴。
    理  由
一、訊據被告乙○○對於其於右開時地有出手毆傷告訴人甲○○之事實固均坦承不諱
    ，惟矢口否認有何竊盜之犯行，並辯稱：伊拿走告訴人甲○○之上開行動電話，
    係為了查看該行動電話之通話紀錄，且有經告訴人同意，並非有竊取之意云云；
    經查，上開被告自白部分，核與告訴人於警訊、偵查及本院審理時指述有遭被告
    毆打之部分相符，而告訴人因遭被告毆打到受有左腕瘀傷、左肘瘀傷、左耳耳膜
    瘀血、左膝瘀傷等傷害之事實，復有澄清綜合醫院八十九年七月三日甲澄字第五
    四一六號診斷證明書影本一件在卷可稽，堪信被告此部分之自白，確與事實相符
    ，應可採信。至於竊盜部分，被告雖以前詞置辯，惟本件確係在被告住處取出前
    開行動電話一具等情，為被告所自承，復有台中市警察局贓物認領保管條影本一
    件在卷可參，再者，告訴人於偵查中及本院審理時亦均否認有同意被告取走行動
    電話等語，已難信被告所辯屬實；又，當時告訴人既因與被告發生口角，進而遭
    被告毆打，衡情豈有同意被告取走行動電話之理？且被告既稱僅係要看告訴人行
    動電話之通話紀錄而已，則其自可在當場查看，亦無取走告訴人行動電話之理？
    又被告取走告訴人之行動電話若僅在查看通話紀錄而已，亦無於取走三天後仍未
    歸還而置放在家中遭查獲之理？足見，告訴人之指述應較符事實，而被告前開所
    辯，應係事後卸責之詞，自無可採。本件事證明確，被告之前開犯行，已足以證
    明。
二、核被告之所為，係犯刑法第二百七十七條第一項之傷害罪、同法第三百二十條第
    一項之竊盜罪。被告所犯上開二罪，犯意各別、手段互殊，應予分論併罰。爰審
    酌被告前未有犯罪之前科、犯罪之手段、目的、告訴人所受傷害非重、迄未賠償
    告訴人所受之損害及其犯罪後之態度等一切情狀，分別量處如主文所示之刑，並
    定其應執行之刑。
據上論斷，應依刑事訴訟法第二百九十九條第一項前段，刑法第二百七十七條第一項
、第三百二十條第一項、第五十一條第五款，罰金罰鍰提高標準條例第一條前段，判
決如主文。
中    華    民    國      八十九      年      十二      月      一      日
                                        法  官    李  國  增
右正本證明與原本無異。
如不服本判決，應於送達後十日內向本院提出上訴狀（須附繕本），上訴於台灣高等
法院台中分院。
                                        書記官
中    華    民    國      八十九      年      十二      月      一      日
附錄法條：
刑法第二百七十七條第一項：
傷害人之身體或健康者，處三年以下有期徒刑、拘役或一千元以下罰金。
刑法第三百二十條第一項：
意圖為自己或第三人不法之所有，而竊取他人之動產者，為竊盜罪，處五年以下有期
徒刑、拘役或五百元以下罰金。


司法院資訊處製作；財團法人民間司法改革基金會備份。
